臺灣基隆地方法院刑事判決　　　　　　　94年度訴緝字第11號
公　訴　人　臺灣基隆地方法院檢察署檢察官
被　　　告　丁○○　男　54歲.
上列被告因竊盜案件，經檢察官提起公訴（93年度偵字第1142、
1938號），並經本院合議庭裁定由受命法官獨任進行簡式審判程
序，判決如下：
    主      文
丁○○收受贓物，累犯，處有期徒刑參月。又連續攜帶兇器竊盜
，累犯，處有期徒刑壹年，並於刑之執行前，令入勞動場所強制
工作參年，扣案之扳手肆支均沒收。應執行有期徒刑壹年貳月，
並於刑之執行前，令入勞動場所強制工作參年。扣案之扳手肆支
均沒收。
    事實及理由
一、本件證據應補充；「被告於本院準備程序及審判程序之自白
    。」，應適用之法條應更正補充：「被告收受護照部分，係
    犯刑法第349條第1項之收受贓物罪、竊取林晏青所有行動電
    話部分，係犯刑法第320條第1項之竊盜罪（所犯法條欄漏未
    記載，惟其犯罪事實欄已載明此部分事實，為本院審理之範
    圍）、其餘2次竊盜部分，係犯刑法第321條第1項第3款（起
    訴書誤繕為第321條第3項，業經蒞庭檢察官當庭更正）之攜
    帶兇器竊盜罪。其先後1次普通竊盜犯行、2次攜帶兇器竊盜
    犯行，時間緊接，所犯構成要件相同，顯係基於概括之犯意
    為之，為連續犯，應從一重論以攜帶兇器竊盜罪，並依法加
    重其刑。被告曾因竊盜案件（共5件），分別經最高法院、
    台灣高等法院、台灣高等法院高雄分院、士林地方法院、桃
    園地方法院，各判處應執行有期徒刑1年8月、10月、8月、1
    年、3年10月確定，本案又3次竊盜，顯見被告有犯罪之習慣
    ，應依竊盜犯贓物犯保安處分條例第3條第1項第1款之規定
    ，併予諭知應於刑之執行前令入勞動場所強制工作。」外，
    餘事實、證據及應適用之法條均引用如附件檢察官起訴書之
    記載。
二、據上論斷，應依刑事訴訟法第273條之1第1項、第284條之1
    、第299條第1項前段、第310條之2、第454條第2項，刑法第
    56條，第321條第1項第3款、第349條第1項、第47條、第51
    條第5款、第38條第1項第2款，竊盜犯贓物犯保安處分條例
    第3條第1項第1款，判決如主文。
本案經檢察官林伯宇到庭執行職務。
中　　華　　民　　國　　94　　年　　5　　月　　30　　日
                  刑事第二庭法  官    何怡穎
以上正本證明與原本無異。
對於本件判決如有不服，應於收受送達後10日內，向本院提出上
訴書狀，上訴於臺灣高等法院，並按他造當事人之人數附具繕本
。
中　　華　　民　　國　　94　　年　　5　　月　　30　　日
                            書記官    李繼業
附錄本案論罪科刑法條：
刑法第320條第1項
意圖為自己或第三人不法之所有，而竊取他人之動產者，為竊盜
罪，處 5 年以下有期徒刑、拘役或 500 元以下罰金。
刑法第321條第1項第2款
犯竊盜罪而有左列情形之一者，處 6 月以上、 5 年以下有期徒
刑：
三  攜帶兇器而犯之者。
刑法第349條第1項
收受贓物者，處 3 年以下有期徒刑、拘役或 500 元以下罰金。
附件：
臺灣基隆地方法院檢察署檢察官起訴書
                                      93年度偵字第1142號
                                      93年度偵字第1938
　　被　告　丁○○　男　五十三歲（民國○○年○ 月○○日生）
　　　　　　　　　　住臺北縣蘆洲市○○街49巷4 弄4 號3樓
　　　　　　　　　　身分證統一編號：Ｚ000000000 號
以上被告因竊盜等案件，業經偵查終結，認應該提起公訴，茲將
犯罪事實及證據並所犯法條分敘如下：
　　　　犯罪事實
一、丁○○有多次竊盜犯行，最後一次於民國八十五年間，因竊
    盜案件，經台灣士林地方法院判處有期徒刑一年，甫於九十
    年二月二十一日假釋出獄，九十一年三月二十八日保護管束
    期滿執行完畢，猶不知悔改，意圖為自己不法所有之概括犯
    意，先於九十三年三月八日，明知綽號「阿濱」真實姓名年
    籍不詳之成年男子，向　　其兜售不明來源之護照，竟仍在
    台北縣士林地區，向「阿濱」收受丙○○失竊之護照一本（
    於九十一年十一月間在台北巿內湖區失竊）。同年三月十日
    午後，丁○○駕駛友人周盈蓁所有之九Ｋ｜二四八三號自小
    客車，在基隆巿基金一路大武崙情人湖炮台，見乙○○所有
    之行動電話一支（OKWAP 牌，型號163 ，序號000000000000
    000 ）放在自小客車內，且車門未上鎖，竟開啟車門將前揭
    行動電話竊走。丁○○復於同日十五時三十分許，駕駛前揭
    自小客車，至台北縣萬里鄉○○○路瑪鋉營區前，以自備扳
    手四支，將鐘淑娥所有之ＤＹ｜三０九六號自小客車車窗敲
    碎（毀損部分未據告訴），再竊取鐘淑娥所有放置在車內之
    皮包一個（內有身分證、健保卡、駕照、台新銀行及第一銀
    行信用卡各一張、彰化銀行金融卡、現金新台幣四千七百九
    十元）及三星牌行動電話一支得手逃逸，行車之間將鐘淑娥
    之證件及信用卡沿途丟棄。丁○○又於同日十五時四十分許
    ，在台北縣萬里鄉○○路駱駝峰前，以同一手法，打破戊○○所駕駛停車之ＤＬ｜二七二六號自小客車右前車窗（毀損
    部分未據告訴），竊取戊○○放在車內之黑色皮包三個（內
　　有國泰、花旗、萬泰、華信銀行信用卡共五張、郵局及國泰
    世華銀行提款卡各一張、現金四千二百元）得手，之後駕駛
    九Ｋ─二四八三號自小客車逃逸。嗣於同日十六時三十分許
    ，丁○○駕駛前揭自小客車行經台北縣萬里鄉○○○路獅子
    公園前時，因行跡可疑，經員警示意欲攔停盤查，丁○○加
    速逃逸，因車速過快不慎撞擊路燈而翻覆停止，為警當場查
    獲，並在車內扣得OKWAP 牌163 型號行動電話一支、鐘淑娥
    之彰化銀行金融卡、四千七百九十元、三星牌行動電話一支
    、戊○○所有之皮包三個、丙○○之護照一本及作案用之扳
    手四支。
二、案經台北縣政府警察局金山分局報告偵辦。
　　 　 證據並所犯法條
一、訊據被告丁○○坦認右揭收受丙○○失竊護照及竊取鐘淑娥
    、戊○○物品之犯罪事實，核與被害人鐘淑娥、戊○○等人
    於警詢指訴之情節相符，惟矢口否認竊取乙○○之行動電話
    一情，辯稱：係三月八日在台北巿饒河夜巿購買云云，惟查
    ：被害人乙○○指稱前揭行動電話係三月十日午時失竊，再
    調取被害人及被告行動　　電話通聯記錄結果，被告所指之
    購買時間，該行動電話仍由被害人使用中，有台灣大可大電
    信公司通聯紀錄附卷可證，被告所辯顯為卸責之詞，不足採
    信。此外，並有贓物領據二紙、外交部領事事務局九十三年
    十月十二日領一字第０九三五二三六二二七０號函、現場照
    片九幀附卷、扳手四支扣案可稽，事證明確，被告竊盜、收
    受贓物犯行洵堪認定。
二、查扳手主要構成部分為鐵質，前者為尖銳之物，後者具有一
    定之重量，以之揮刺、擊打，足以傷害人之生命，具有客觀
    上之危險性，自屬兇器。被告丁○○所為係犯刑法第三百二
    十一條第三項之加重竊盜罪及同法第三百四十九條第一項之
    收受贓物罪嫌。所犯上開二罪間，犯意各別，罪名有異，請
    予分論併罰。其先後多次竊盜犯行，時間緊接，所犯構成要
    件相同，顯係基於概括犯意為之，請依連續犯論處，並加重
    其刑。被告曾受有期徒刑執行完畢，有本署刑案資料查註紀
    錄表可稽，其於五年內再犯本件有期徒刑以上之罪，請依累
    犯之規定加重其刑。又被告前已多次犯竊盜罪，此有本署刑
    案資料查註紀錄表附卷可稽，現又再三犯竊盜等罪，足見被
    告具有犯罪之習慣，仍不思改過遷善，其品性惡劣，僅藉刑
    之執行實不足以徹底根絕惡性，請依竊盜犯贓物犯保安處分
    條例第三條第一項第一款、第二款之規定，併予諭知應於刑
    之執行前令入勞動場所強制工作，以資懲儆。扣案之扳手四
    支，係供犯罪所用且屬被告所有，業據被告供承在卷，請依
    法宣告沒收。
三、依刑事訴訟法第二百五十一條第一項提起公訴。
　  此　致
臺灣基隆地方法院
中　華　民　國　　93　　年　　10　　　月　　19　　日
　　　　　　　　　　　　　　　　檢察官　　甲　○　○
以上正本證明與原本無異
中　華　民　國　　93　　年　　10　　　月　　19　　日
　　　　　　　　　　　　　　　　書記官　　黃　詺　荌
附錄所犯法條：
刑法第三百二十一條第一項
　　犯竊盜罪而有左列情形之一者，處六月以上、五年以下有期
    徒刑：
　　一　於夜間侵入住宅或有人居住之建築物、船艦或隱匿其內
        而犯之者。
刑法第三百四十九條第一項
　　收受贓物者，處三年以下有期徒刑、拘役或五百元以下罰金
    。
